【裁判字號】    97,裁,499
【裁判日期】    970117
【裁判案由】    更正土地登記
【裁判全文】
最  高  行  政  法  院  裁  定
                                     97年度裁字第00499號
上  訴  人  甲○○
被 上訴 人  高雄縣旗山地政事務所
代  表  人  乙○○
上列當事人間更正土地登記事件，上訴人對於中華民國96年8月
31日高雄高等行政法院96年度再字第10號判決，提起上訴，本院
裁定如下：
    主  文
上訴駁回。
上訴審訴訟費用由上訴人負擔。
    理  由
一、按對於高等行政法院判決之上訴，非以其違背法令為理由，
    不得為之，行政訴訟法第242條定有明文。依同法第243條第
    1項規定，判決不適用法規或適用不當者，為違背法令；而
    判決有同條第2項所列各款情形之一者，為當然違背法令。
    是當事人對於高等行政法院判決上訴，如依行政訴訟法第
    243條第1項規定，以高等行政法院判決有不適用法規或適用
    不當為理由時，其上訴狀或理由書應有具體之指摘，並揭示
    該法規之條項或其內容；若係成文法以外之法則，應揭示該
    法則之旨趣；倘為司法院解釋或本院之判例，則應揭示該判
    解之字號或其內容。如以行政訴訟法第243條第2項所列各款
    情形為理由時，其上訴狀或理由書，應揭示合於該條項各款
    之事實。上訴狀或理由書如未依此項方法表明，或其所表明
    者與上開法條規定不合時，即難認為已對高等行政法院判決
    之違背法令有具體之指摘，其上訴自難認為合法。
二、本件上訴人與訴外人林順治等共有坐落高雄縣甲仙鄉○○○
    ○段508、509地號土地（下稱系爭土地），於民國36年5月2
    1日由被上訴人依土地法第48條至第59條規定辦理土地總登
    記在案。嗣上訴人於91年11月8日，以系爭土地之總登記申
    請證明文件處處可見塗改變造痕跡，上開總登記有錯誤為由
    ，向被上訴人申請更正登記，經被上訴人予以否准，並退還
    上訴人91年11月7日土地更正登記申請書。上訴人不服，循
    序提起行政訴訟，經原審法院92年度訴字第307號判決駁回
    ，並經本院94年度裁字第109號裁定駁回上訴確定在案。嗣
    上訴人以原審法院92年度訴字第307號判決有行政訴訟法第2
    73條第1項第13款之再審事由，提起再審之訴，遭原審判決
    駁回，乃對原審判決上訴，雖以該判決違背法令為由，惟核
    其上訴意旨，係略謂上訴人於96年8月28日具狀聲請以原起
    訴狀訴之聲明為判決，但原判決並未依原起訴狀之聲明為判
    決云云，而非具體表明合於不適用法規、適用法規不當、或
    行政訴訟法第243條第2項所列各款之情形，難認對該判決之
    如何違背法令已有具體之指摘。依首揭說明，應認其上訴為
    不合法。
三、依行政訴訟法第249條第1項前段、第104條、民事訴訟法第
    95條、第78條，裁定如主文。
中    華    民    國    97    年    1     月    17    日
                    最高行政法院第二庭
                        審判長法官  高  啟  燦
                              法官  鄭  忠  仁
                              法官  黃  合  文
                              法官  廖  宏  明
                              法官  楊  惠  欽
以  上  正  本  證  明  與  原  本  無  異
中    華    民    國    97    年    1     月    17    日
                              書記官  張  雅  琴


司法院資訊處製作；財團法人民間司法改革基金會備份。
